臺灣士林地方法院交通事件裁定　　　　　　　　　九十一年度交聲字第一二一五號
　　原處分機關　臺北巿交通事件裁決所
　　受 處分 人　甲○○
右列受處分人因違反道路交通管理處罰條例案件，對於臺北市交通事件裁所九十一年
五月二十七日所為之處分（原處分案號：北市裁三字第駕裁二二─Ｐ0000000
0號），聲明異議，本院裁定如左：
        主  文
異議駁回。
        理  由
一、按汽車駕駛人，行車速度，超過規定之最高時速，處新台幣（下同）一千二百元
    以上二千四百元以下罰鍰，又違反第四十條第一項者，記違規點數一點，道路交
    通管理處罰條例第四十條第一項、第六十三條第一項第一款分別定有明文。
二、本件異議人即受處分人駕駛車號ＭＢ─二一七五號自用小客車，於九十一年四月
    六日十時五十分，由北往南行經花蓮縣鳳林鎮○○○路即台九線二八五公里處，
    因超速行駛，經花蓮縣鳳林分局瑞穗分駐所警員以雷達測速器測速後，認係「行
    車限速六十公里，經測時速八十七公里，超速二十七公里」，顯屬違規，乃依規
    定攔停予以舉發等情，有花蓮縣警察局鳳林分局九十一年四月二十四日鳳警交字
    第０九一０００八四九九─０號函及舉發違反道路交通管理事件通知單並現場照
    片附卷為憑。異議人對上開超速行駛情節並不爭執，惟辯稱：主要是對雷達測速
    器的操作方法不當，測速器應該是要固定在一個地方，但執行警察卻拿在手上進
    行測速，且顯示器的數據一直在跳動，又當時有多輛車前後緊跟行駛，我的車並
    非車流中的首部車，著實難認定超速；又當天我車上有一個小孩在裡面，警察卻
    要我單獨下車走過馬路對面去，我認為他們的執行方法也有不當云云。
三、惟查鳳林分局所使用之雷達測速器材，係志伸股份有限公司賣出的，該測速器主
    要有三大部分─即感應器、顯示器（主機）及遙控器三部分，感應器一般放在車
    窗或車頂，只有平放就可以，主機顯示器上面有三個視窗，如有超速其中一個視
    窗會鎖定數據位置，顯示速度若干，等到違規的人看完數據紅單開完後，警察再
    按一下遙控器，才會再對下一輛車做測速的動作等情，業經志伸股份有限公司派
    員持雷達測速器到庭作證解說明白。而執行取締之警察林清杰到庭結證稱：我們
    當時感應器是放在警車警示燈的前面的地方，我測速的時候，確定只有他一部車
    子，他被攔下來後才有好幾部車子過去等語。再查異議人提出之照片顯示，亦可
    看出警察確有將感應器按住在巡邏車警示燈處，凡此亦足證明警察操作雷達測速
    器並無不當。又經本院訊問異議人「當時測你的車子時感應器確定拿在手上」？
    答：「我不清楚，我是看到警察忽然衝出來」，「當天清明節，不可能只有我那
    部車，我前面有二、三部車，我後面還有五部車，我是往南的方向，我車速當時
    確定只有六十到七十公里左右」等語，故本件姑不論警察操作雷達測速器是否方
    法不當，異議人駕駛汽車有超速應可認定，從而，原處分機關認異議人違規超速
    ，援引前開規定，裁處罰鍰一千九百元，並記違規點數一點，核無不當，本件異
    議為無理由，應予駁回。至警察執行勤務態度不當一節，應循行政監督程序反應
    ，與本件交通事件裁決書對於違規超速之裁罰無關，非本件異議所能救濟，併此
    敘明。
據上論斷，應依道路交通案件處理辦法第十九條，裁定如主文。
中      華      民      國      九十一      年    十二    月    十八    日
                          臺灣士林地方法院交通法庭
                              法  官  林  清  吉
右正本證明與原本無異。
如不服本裁定，應於送達後五日內，向本院提出抗告狀。
                              書記官  陳  美  月
中      華      民      國      九十一      年    十二    月    十九    日
